臺灣臺北地方法院民事簡易判決
110年度北簡字第20270號
原      告  陳雅婷  

被      告  張大洋  
訴訟代理人  趙霖    
上列當事人間請求損害賠償事件，原告提起附帶民事訴訟，經本
院刑事庭以裁定移送前來，本院於民國111年1月18日言詞辯論終
結，判決如下︰
    主      文
被告應給付原告新臺幣壹拾伍萬貳仟柒佰柒拾柒元，及自民國一
百一十年八月十六日起至清償日止，按週年利率百分之五計算之
利息。
原告其餘之訴駁回。
本判決第一項得假執行。但被告如以新臺幣壹拾伍萬貳仟柒佰柒
拾柒元為原告預供擔保，得免為假執行。
原告其餘假執行之聲請駁回。
    事實及理由
一、原告主張：被告於民國109年7月5日上午11時25分許，駕駛
    車牌號碼000-00號營業小客車，沿臺北市大安區復興南路1
    段南往北方向直行，駛至臺北市大安區復興南路1段與市民
    大道4段交岔路口時，適有原告騎乘車牌號碼000-000號普通
    重型機車(下稱系爭車輛)沿臺北市大安區復興南路1段南往
    北方向外側車道行駛，因被告疏於注意而未暫停讓直行車先
    行，致被告車輛右側車身與系爭車輛左側車身發生碰撞，使
    原告受有左側肢體挫外傷、左側後胸壁挫傷、下背和骨盆挫
    傷等傷害。原告因本次事故支出下列費用：㈠醫療費用部分
　　：本件車禍致原告受有左側肢體挫外傷、左側後胸壁挫傷、
    下背和骨盆挫傷等傷害而至醫院治療，計支付醫藥費用新臺
    幣(下同)2,672元。㈡看護費部分：本件車禍致原告行動非常
    不便，對原告之生活起居有重大影響，須家人協助，並經醫
    囑吩咐休養3個月，雖然矚看護費用的計算是無法直接以金
    錢為評價，但此種基於身分關係之恩惠，自不能加惠於被告
    ，因此比照一般以每日2,000元之看護費行情計算，受有看
    護費用損失共計18萬元。㈢交通費部分：原告因傷不良於行
    ，往返醫院支付交通費用105元。㈣工作損失部分：原告於事
    故發生後至少4個月期間，無法從事料理三餐及照顧家人等
    家事勞動，故請求相當於該段期間一個月工資(以公會投保
    的薪資估算)24,000元計算，不能勞動損失部分共96
　　,000元。㈤精神慰撫金部分：因本件車禍事故，傷及腰部骨
    盆等身體重要部分，致原告行動非常不便，身心受創甚鉅，
    請求賠償精神慰撫金共計30萬元，以上共計578,777元，爰
    依法提起本件訴訟等語。並聲明：㈠被告應給付原告578,
　　777元，及自起訴狀繕本送達之翌日起至清償日止，按週年
    利率5%計算之利息。㈡原告願供擔保，請准宣告假執行。
二、被告則以：對於應負賠償責任不爭執，但對於原告請求看護
    費用請求駁回，因診斷書沒有記載需要專人照顧多久，另對
    於原告請求工作損失請求駁回，因原告沒有任何薪資證明，
    而精神慰撫金部分，請依法處理等語，資為抗辯。並聲明：
    原告之訴駁回。
三、按因故意或過失，不法侵害他人之權利者，負損害賠償責任
　　，民法第184條第1項前段定有明文。經查，原告主張被告於
    前述時地駕駛車輛時，因被告疏於注意而未暫停讓直行車先
    行，致被告車輛右側車身與系爭車輛左側車身發生碰撞，使
    原告受有左側肢體挫外傷、左側後胸壁挫傷、下背和骨盆挫
    傷等傷害之事實，業經原告提出簡易判決處刑書、醫藥費用
    收據、統一發票、車資收據等件影本在卷可稽（見本院110
    年度交簡附民字第29號卷第11-23頁），亦經本院向臺北市
    政府警察局交通警察大隊調閱之道路交通事故初步分析研判
    表、道路交通事故現場圖、道路交通事故補充資料表、道路
    交通事故談話紀錄表AB、道路交通事故調查報告表㈠㈡、當事
    人酒精測定紀錄表、肇事人自首情形紀錄表、道路交通事故
    當事人登記聯單、道路交通事故照片黏貼紀錄表等資料在卷
    可參(見本院卷第21-45頁)，並經本院刑事庭以110年度交簡
    字第510號判決，依過失傷害罪判處拘役40日，如易科罰金
    ，以1,000元折算1日，亦經本院調閱該電子卷宗查明屬實
　　，且為被告所不爭執，堪信原告主張之事實為真實。是原告
    依侵權行為之法律關係，請求被告負損害賠償責任，洵屬有
    據。
四、又按損害賠償，除法律另有規定或契約另有訂定外，應以填
    補債權人所受損害及所失利益為限；不法侵害他人之身體或
    健康者，對於被害人因此喪失或減少勞動能力或增加生活上
    之需要時，應負損害賠償責任；不法侵害他人之身體、健康
    者，被害人雖非財產上之損害，亦得請求賠償相當之金額，
    民法第216條第1項、第193條第1項、第195條第1項前段分別
    定有明文。茲就原告得請求之金額分述如下：
  ㈠醫療費用2,672元部分：
　　原告請求1次至臺安醫院就醫、4次至瀚群骨科診所門診治療
    、6次至瀚群骨科診所復健治療及至屈臣氏購買醫療藥物共
    計2,672元，業據其提出臺安醫院醫療費用收據、瀚群骨科
    診所掛號收據單、瀚群骨科診所門診醫療收據、瀚群骨科診
    所健保醫療費用收據、屈臣氏電子發票等件在卷可稽（見本
    院110年度交簡附民字第29號卷第13-23頁），且為被告所不
    爭執，原告此部分之請求，洵屬有據。
  ㈡看護費18萬元部分：
　　原告主張本件車禍致原告行動非常不便，對原告之生活起居
    有重大影響，須家人協助，並經醫囑吩咐休養3個月，雖看
    護費用的計算是無法直接以金錢為評價，但此種基於身分關
    係之恩惠，自不能加惠於被告，故比照一般以每日2,000元
    之看護費行情計算，受有看護費用損失共計18萬元云云，為
    被告所否認，而觀諸原告提出之臺安醫院診斷證明書，僅建
    議原告多休息，而瀚群骨科診所診斷證明書，亦僅建議原告
    約須休養3個月(見本院卷第71-73頁)，並未建議應由專人看
    護照料，故原告此部分之請求，並無理由。　　
　㈢交通費用105元部分：
　　原告主張因傷不良於行，往返醫院支付交通費用105元，業
    據其提出計程車乘車證明在卷可查（見本院110年度交簡附
    民字第29號卷第23頁），且為被告所不爭執，故原告此部分
    請求，亦屬有據。
　㈣工作損失96,000元部分：
　　原告主張於事故發生後至少4個月期間，無法從事料理三餐
    及照顧家人等家事勞動，故請求相當於該段期間一個月工資
    (以公會投保的薪資估算)24,000元計算，不能勞動損失部分
    共96,000元云云，惟原告亦自承其工作不穩定，收入時有時
    無等語（見本院卷第78頁），是原告並未舉證證明其確有工
    作損失，亦未證明其工作損失與本件侵權行為事故間有何因
    果關係，故原告此部分之請求，並無理由。　　
　㈤精神慰撫金30萬元部分：
　　按不法侵害他人之身體、健康、名譽、自由、信用、隱私、
    貞操，或不法侵害其他人格法益而情節重大者，被害人雖非
    財產上之損害，亦得請求賠償相當之金額，此觀民法第195
    條第1項前段之規定即明。復按慰撫金之賠償，其核給之標
    準固與財產上損害之計算不同，然非不可斟酌雙方身分資力
    與加害程度，及其他各種情形核定相當之數額（最高法院51
    年臺上字第223號判例意旨參照）。又民法第195條第1項雖
    規定不法侵害他人之身體、健康者，得請求賠償相當金額之
    非財產上之損害，惟所謂相當，除斟酌雙方身分資力外，尤
    應兼顧加害程度與其身體、健康影響是否重大以為斷（最高
    法院89年度臺上字第1952號判決意旨參照）。本院審酌被告
    之傷害行為造成原告受有左側肢體挫外傷、左側後胸壁挫傷
　　、下背和骨盆挫傷等傷害，原告須休養之日數，及兩造之身
    分、資力、加害程度等一切情狀，認原告請求給付精神慰撫
    金30萬元尚屬過高，應以15萬元為適當，逾此範圍之請求，
    則不能准許。
　㈥綜上，原告可得請求之金額為醫療費用2,672元、交通費用10
    5元、精神慰撫金150,000元，共計152,777元（計算式：2,6
    72元＋105元＋150,000元=152,777元）。
五、末按給付無確定期限者，債務人於債權人得請求給付時，經
    其催告而未為給付，自受催告時起，負遲延責任。其經債權
    人起訴而送達訴狀，或依督促程式送達支付命令，或為其他
    相類之行為者，與催告有同一之效力。遲延之債務，以支付
    金錢為標的者，債權人得請求依法定利率計算之遲延利息。
    但約定利率較高者，仍從其約定利率。應付利息之債務，其
    利率未經約定，亦無法律可據者，週年利率為百分之五。民
    法第229條第2項、第233條第1項前段、第203條分別定有明
    文。查原告行使對被告之損害賠償請求權，係以支付金錢為
    標的，給付並無確定期限，自應經原告之催告而未給付，被
    告始負遲延責任。揆諸前揭規定，原告請求被告給付自起訴
    狀繕本送達翌日即110年8月16日（見本院110年度交簡附民
    字第29號卷第25頁）起至清償日止，按週年利率5%計算之利
    息，亦屬有據。
六、從而，原告依侵權行為之法律關係，請求被告給付152,777
    元，及自110年8月16日起至清償日止，按週年利率5%計算之
    利息，為有理由，應予准許；逾此範圍之請求，為無理由，
    應予駁回。
七、本件事證已臻明確，兩造其餘之攻擊或防禦方法及未經援用
    之證據，經本院斟酌後，認為均不足以影響本判決之結果，
    爰不逐一詳予論駁，併予敘明。　　　　　　　　
八、本件原告勝訴部分，係就民事訴訟法第427條適用簡易程序
    所為被告敗訴之判決，依同法第389條第1項第3款規定，應
    依職權宣告假執行。並依同法第392條第2項規定，依職權宣
    告被告於預供擔保後，得免為假執行。至原告敗訴部分，其
    假執行之聲請失所附麗，應併予駁回。
九、本件原告所請求之給付，係刑事附帶民事訴訟經刑事合議庭
    裁定移送本庭，依法免納裁判費，附此敘明。
中　　華　　民　　國　　111 　年　　1 　　月　　25　　日
　　　　　　　  　       臺北簡易庭　
　　　　　　　　　            法　    官　郭美杏
以上正本係照原本作成。
如不服本判決，應於判決送達後20日內向本院（臺北市○○○路
0 段000 巷0 號）提出上訴狀。（須按他造當事人之人數附繕本
）。如委任律師提起上訴者，應一併繳納上訴審裁判費。
中　　華　　民　　國　　111 　年　　1 　　月　　25　　日
            　　　　　　　　　書　記　官  林玗倩